臺灣臺北地方法院民事判決
111年度勞訴字第64號
原      告  葉銘駿  
訴訟代理人  許名志律師(法律扶助)
複代理人    袁瑋謙律師

被      告  御蓮蔬食股份有限公司


特別代理人  李宜桂  
  
上列當事人間請求給付資遣費等事件，經本院於民國111年9月30
日言詞辯論終結，判決如下：
    主      文
被告應給付原告新臺幣(下同)16,225元及自民國111年9月15日
  起至清償日止按年利率5%計算之利息。
被告應發給原告非自願離職證明書，記載離職原因為勞動基準
  法第14條第1項第6款規定。
訴訟費用4,000元由被告負擔。
本判決第一項得假執行；但被告如以16,225元為原告預供擔保
  ，得免為假執行。　　
    事實及理由
程序方面：
　㈠被告前法定代理人甲○○於110年8月4日向被告辭任董事職務，
    同年12月17日經本院110年度訴字第6329號判決確認其與被
    告間之董事委任關係不存在，111年1月28日確定後，同年7
    月25日經臺北市政府以府產業商字第11151138000號函廢止
    其董事、董事長登記(見卷第105至108、99、101至102頁之
    判決、臺北市政府函、公司變更登記表)。原告於110年12月
    8日提起本件訴訟後，依民事訴訟法第51條第1項規定聲請為
    被告選任特別代理人，本院已於111年8月25日選任乙○○為被
    告之特別代理人。
　㈡訴狀送達後，原告不得將原訴變更或追加他訴，但請求之基
    礎事實同一者，不在此限，民事訴訟法第255條第1項第2款
    定有明文。本件原告起訴時，聲明請求命被告發給16,225元
    及其利息，並發給離職原因為勞動基準法第14條第1項第5款
    、第6款之非自願離職證明書，嗣於111年9月23日具狀變更
    聲明如後述原告主張部分(見卷第135頁)，核其請求之基礎
    事實同一，尚非不許。
原告主張：原告自109年6月15日起受僱於被告，擔任廚師，約
  定每月工資33,000元，被告於110年5月29日以原告於當月14日
  自請離職為由，向原告表示已於當月15日、29日為原告辦理全
  民健康保險、勞工保險退保，惟原告未曾自請離職，兩造間之
  僱傭契約尚未終止，被告所為已違反全民健康保險法第15條、
  勞工保險條例第6條、第10條規定，致有損害原告權益之虞，
  原告乃於同年6月7日申請勞資爭議調解時，依勞動基準法第14
  條第1項第6款規定終止兩造間之僱傭契約，得依勞工退休金條
  例第12條第1項規定請求被告發給資遣費16,225元，依勞動基
  準法第19條及就業保險法第11條第3項規定，請求被告發給非
  自願離職證明書，記載離職原因為勞動基準法第14條第1項第6
  款規定，倘認原告終止契約不合法，被告於110年8月17日無預
  警歇業，默示終止契約，離職原因則記載勞動基準法第11條第
  1款規定等情。聲明請求命被告給付原告16,225元及自起訴狀
  繕本送達翌日起至清償日止按年利率5%計算之利息，並發給離
  職原因為勞動基準法第14條第1項第6款(先位)或第11條第1款(
  備位)規定之非自願離職證明書，原告願供擔保，請准宣告假
  執行。
被告辯稱：原告是與被告前執行長一起離職等語，聲明請求駁
  回原告之訴及其假執行之聲請。
本院之判斷：
　㈠「勞工適用本條例之退休金制度者，適用本條例後之工作年
    資，於勞動契約依勞動基準法…第14條…規定終止時，其資遣
    費由雇主按其工作年資，每滿1年發給2分之1個月之平均工
    資，未滿1年者，以比例計給；最高以發給6個月平均工資為
    限，不適用勞動基準法第17條之規定。」、「有下列情形之
    一者，勞工得不經預告終止契約：…雇主違反勞動契約或勞
    工法令，致有損害勞工權益之虞者。」、「勞動契約終止時
    ，勞工如請求發給服務證明書，雇主或其代理人不得拒絕。
    」、「本法所稱非自願離職，指被保險人因投保單位關廠、
    遷廠、休業、解散、破產宣告離職，或因勞動基準法第11條
    、第13條但書、第14條及第20條規定各款情事之一離職。」
    勞工退休金條例第12條第1項、勞動基準法第14條第1項第6
    款、第19條及就業保險法第11條第3項定有明文。
　㈡原告主張被告有勞動基準法第14條第1項第6款所定情形，並
    非無據：
　　⒈原告主張：原告自109年6月15日起受僱於被告，擔任廚師
      ，約定每月工資33,000元，被告於110年5月29日以原告於
      當月14日自請離職為由，向原告表示已於當月15日、29日
      為原告辦理全民健康保險、勞工保險退保，惟原告未曾自
      請離職等情，核與所提勞工保險異動查詢結果(原證2)、
      全民健康保險投保對象投保歷史(原證9)、薪資轉帳明細(
      原證3)、Line通訊軟體對話紀錄(原證4)、110年5月廚務
      部考勤報表(原證8，含原告於當月15、16日之出勤紀錄)
      所載相符，其主張並非無據。被告雖辯稱：原告是與被告
      前執行長一起離職等語，然未據舉證，不足採信。
　　⒉故原告以被告於兩造間之僱傭契約終止前為原告辦理全民
      健康保險、勞工保險退保，違反全民健康保險法第15條、
      勞工保險條例第6條、第10條規定，有勞動基準法第14條
      第1項第6款所定「雇主違反勞動契約或勞工法令，致有損
      害勞工權益之虞」情形，亦非無據。
　㈢原告依勞工退休金條例第12條第1項規定請求被告發給資遣費
    16,225元，依勞動基準法第19條及就業保險法第11條第3項
    規定請求被告發給非自願離職證明書，為有理由：
　　⒈被告既有勞動基準法第14條第1項第6款所定情形，原告主
      張：其於110年6月7日申請勞資爭議調解時，已依勞動基
      準法第14條第1項第6款規定終止兩造間之僱傭契約等情，
      亦與所提勞資爭議調解紀錄記載原告請求被告發給資遣費
      及非自願離職證明書等情相符(原證5)，則其主張並非無
      據。
　　⒉從而，原告依勞工退休金條例第12條第1項規定請求被告發
      給資遣費16,225元(按平均工資33,000元及109年6月15日
      至 110年6月7日之工作年資計算，參見原證7試算表)及自
      起訴狀繕本送達翌日即111年9月15日起至清償日止按年利
      率5%計算之利息，依勞動基準法第19條及就業保險法第11
      條第3項規定請求被告發給非自願離職證明書，並記載離
      職原因為勞動基準法第14條第1項第6款規定，均有理由，
      應予准許。
本件為被告敗訴判決，關於財產權部分，依勞動事件法第44條
  第1項、第2項規定，應依職權宣告假執行，同時宣告被告供擔
  保後得免為假執行。
本件事證已臻明確，兩造其餘攻擊防禦方法及所提證據，核與
  本件判決結果不生影響，爰不另一一論述，併予敘明。　
本件訴訟費用，關於財產上請求部分為1,000元，關於非財產上
  請求部分為3,000元(非自願離職證明書)，合計4,000元，應由
  被告負擔。
據上論結，本件原告之訴為有理由。依民事訴訟法第78條、第8
  7條第1項、勞動事件法第44條第1項、第2項，判決如主文。
中　　華　　民　　國　　111 　年　　10　　月　　14　　日
                  勞動法庭  法　官  林玲玉
以上正本係照原本作成。　　　　　　　　　
如對本判決上訴，須於判決送達後20日內向本院提出上訴狀。如
委任律師提起上訴者，應一併繳納上訴審裁判費。　
中　　華　　民　　國　　111 　年　　10　　月　　14　　日
                            書記官  張婕妤